【裁判字號】    98,聲,3750
【裁判日期】    980930
【裁判案由】    聲請停止羈押
【裁判全文】
臺灣桃園地方法院刑事裁定              98年度聲字第3750號
聲  請  人
即  被  告  甲○○
選任辯護人  李克欣律師
上列聲請人即被告因違反毒品危害防制條例等案件，經檢察官提
起公訴（98年度偵字第2167號），聲請人聲請具保停止羈押，本
院裁定如下：
    主  文
聲請駁回。
    理  由
一、本件聲請人即被告甲○○因涉犯毒品危害防制條例案件，經
    本院訊問後，認其犯罪嫌疑重大，且有刑事訴訟法第101 條
    第1項第2、3款之情形，並有羈押之必要，於民國98年5月15
    日執行羈押，並於同年8 月15日延長羈押在案（至被告甲○
    ○及共犯張鑫堯二人前於本院審理中交互詰問完畢後，已無
    因勾串而使案情陷於晦暗之虞慮，本院認無繼續禁止接見通
    信之必要，於98年7月30日先行解除禁見），合先敘明。
二、聲請意旨略以：被告甲○○經法院判處有期徒刑3年8月之重
    罪，對正在工作之人傷害甚大，縱獲無罪判決亦無法補償，
    且被告於2 年前曾在國泰綜合醫院經專科醫師團會診，及事
    後治療食道癌病變，係因羈押不得已忍痛度日，而非不願接
    受胃鏡檢查，實乃臺灣桃園看守所設備不完善，亦無專科醫
    師，復此屬侵入性檢查，被告不願再受二度傷害。為此，爰
    聲請法院准予具保停止羈押等語。
三、按被告經法官訊問後，認為犯罪嫌疑重大，而有刑事訴訟法
    第101條第1項所列情形之一，非予羈押，顯難進行追訴、審
    判或執行者，得羈押之。查被告甲○○所涉毒品危害防制條
    例第4條第2項等犯行，既有同案被告張鑫堯於警詢、偵訊中
    之自白、通聯譯文及相關扣案證物在卷可佐，足認被告所涉
    上開犯行罪嫌重大，合先敘明。
四、次查，本件被告甲○○所犯既係最輕本刑為5 年以上有期徒
    刑之罪，且卷存歷次警詢、偵訊及本院筆錄內容，被告與同
    案共犯張鑫堯所述內容互有矛盾，非經交互詰問，無從釐清
    二人分工情形，具有刑事訴訟法第101條第1項第2、3款所定
    之羈押原因，本院是認若未予羈押，顯難擔保日後審判之進
    行及刑罰之執行，且此羈押之事由本無從因被告之具保而得
    消滅，尤以本件被告業經本院於98年9月9日以98年度訴字第
    552號判決，認共同製造第二級毒品，未遂，處有期徒刑3年
    8月，況此為修正前毒品危害防制條例第4條第6項、第2項最
    輕本刑7 年以上有期徒刑之罪，固經依未遂犯之規定予以減
    輕其刑，然為保全將來之執行，更有繼續羈押之必要。茲本
    院衡酌上開羈押原因仍然存在，不能以具保代之，且斟酌本
    件被告所涉犯罪情節之程度，亦不宜以具保代替羈押。至被
    告雖以前揭事由聲請具保云云。但查：
(一)、本院前經依被告聲請具保意旨函詢臺灣桃園看守所結果，據
    該所回函表示：「被告甲○○乙名經本所醫師檢查後簽稱：
    『病犯兩年前接受胃鏡檢查，疑胃食道逆流係食道黏膜表層
    變化（未確定臨床食道癌）及胃潰瘍。病患不願接受再次胃
    鏡檢查，可於本所治療』」等語，有該所98年9月2日桃所衛
    字第0989902238號函述可稽，是本件縱因聲請人拒不接受胃
    鏡檢查，以致無從確認其目前是否罹患食道癌，惟依看守所
    目前之醫療設備，仍可就其身體健康提供完整之醫療照顧，
    應屬明確。
(二)、至被告甲○○雖一再主張其有罹患食道癌病史，惟其非但拒
    絕本院函請看守所為之進行檢查，且除前已提出於95年4 月
    21日前往國泰綜合醫院新竹分院腸胃科接受上消化道電子汎
    內視鏡檢查報告外，復未能提出任何相關事證以實其說，已
    如前述。而經本院逐一細繹上開檢查報告內容，其上又明白
    記載：「Clinical Impression：epigstric pain」、「End
    oscopy Finding：」、「Esophagus：Mucosa is smooth in
    pinkish color diffusely Fine，submucosal blood vesse
    ls and normal squamocolumnar was shown」、「Endoscop
    y Impression：Gastric ulcer 」，顯見被告雖於臨床上表
    示上腹痛，但經由內視鏡檢視結果，其食道部分之黏膜呈現
    桃紅色而大致上良好，且黏膜下之血管血液、食道與胃部交
    接處經觀察後亦均屬正常，該院並據而診斷其上腹部之疼痛
    乃係因胃潰瘍所致，核與被告所辯：其已罹患食道癌云云，
    差距甚大，毫無關係。此亦迭經本院於歷次駁回具保聲請之
    裁定中闡述甚明，有本院98年度聲字第3199號、第3575號裁
    定可憑。詎被告竟猶執陳詞，再次提出聲請，本院仍無法採
    信。
(三)、末按羈押被告乃刑事訴訟上不得已之措施，法院於認定羈押
    被告之原因是否存在時，僅就被告是否犯罪嫌疑重大，有無
    刑事訴訟法所定羈押情形及有無保全被告或證據使刑事訴訟
    程式順利進行之必要為審酌，至被告個人之職業狀況、有無
    犯罪前科紀錄或其他情形，要非在斟酌之列，亦不影響本院
    判斷被告究否應受羈押之原因及必要。是被告以正在工作，
    且因臺灣桃園看守所醫療設備欠佳為由請求具保云云，均與
    法定具保事由無涉，所請於法無據，本院要難准許。另被告
    若有醫療檢查之必要，尚得依法尋戒護就醫程序辦理，亦無
    礙被告之就醫權利，附此敘明。
五、據上論斷，應依刑事訴訟法第220條，裁定如主文。
中    華    民    國    98    年    9     月    30    日
                  刑事第八庭    審判長法  官    林惠霞
                                      法  官    張明儀
                                      法  官    黃翊哲
以上正本證明與原本無異。
如不服本裁定，應於送達後5 日內，向本院提出抗告狀。
                                      書記官    范升福
中    華    民    國    98    年    9     月    30    日


司法院資訊處製作；財團法人民間司法改革基金會備份。
